

CRISTIAN ALBERTO MUÑOZ SÁNCHEZ

Técnico profesional en desarrollo de Software, con experiencia en el área de soportes técnicos realizando actividades relacionadas con atención al cliente de manera telefónica, solución a peticiones quejas y reclamos, manejo de bases de datos de información confidencial, validación de documentos para trámites bancarios, monitoreo de transacciones y/o gestiones con el fin de garantizar la calidad en las operaciones diarias.

CONTACTO

3204424503

cristian-2208@hotmail.com

www.linkedin.com/in/cristianmu%C3%B1oz-821299228/

FORMACIÓN ACADÉMICA

Politécnico Internacional

Técnico Profesional en Desarrollo de Software 2022

Colegio Distrital SaludCoop Sur

Bachiller Académico 2012

APTITUDES Y COMPETENCIAS

- · Actitud de Servicio.
- Trabajo en Equipo.
- · Organización.
- · Compromiso.
- Manejo de Personal.

REFERENCIAS

Disponibles bajo petición.

EXPERIENCIA LABORAL

Analista II de Entrenamiento y Monitoreo

Nexa BPO, Octubre 2017 - Diciembre 2021

Realizar monitoreos de transacciones y/o gestiones realizadas por los funcionarios a cargo, capacitación de nuevos funcionarios y entrenamiento continuo a todo el personal, creación de planes de acción con el fin de mitigar riesgos para la mejora continua de la organización, realización de informes, atención al cliente interno y externo, manejo de indicadores.

Asesor de Validación de Datos

Nexa BPO, Agosto 2016 - Octubre 2017

Validación de datos de manera digital y telefónica, referenciación de certificados laborales y personales de los clientes con el fin de realizar la aprobación de tarjetas de crédito, créditos de consumo y créditos hipotecarios.

Asesor de Servicio al Cliente

Americas BPO, Marzo 2016 - Junio 2016

Servicio al cliente externo para la empresa ETB, manejo de información y facturación, atención y solución de PQRS, cumplimiento de indicadores.

Asesor de Servicio al Cliente

Interactivo Contac Center, Mayo 2015 - Agosto 2015

Servicio al cliente externo para la empresa Claro en el área de soporte, manejo de información, atención y solución de fallas técnicas y cumplimiento de indicadores.